臺北高等行政法院裁定　　　　　　　　　　　　　　　九十年度訴字第四七二九號
　　原　　　告　甲○○
　　被　　　告　臺北縣政府
　　代　表　人　蘇貞昌縣長）.
　　訴訟代理人　乙○○
右當事人間因社會救助事件，原告提起行政訴訟，本院裁定如左︰
　　主  文
原告之訴駁回。
訴訟費用由原告負擔。
　　理  由
一、按人民因中央或地方機關對其依法申請之案件，於法令所定期間內應作為而不作
    為，認為其權利或法律上利益受損害者，經依訴願程序後，得向高等行政法院提
    起請求該機關應為行政處分或應為特定內容之行政處分之訴訟。人民因中央或地
    方機關對其依法申請之案件，予以駁回，認為其權利或法律上利益受違法損害者
    ，經依訴願程序後，得向高等行政法院提起請求該機關應為行政處分或應為特定
    內容之行政處分之訴訟，行政訴訟法第五條定有明文。是課予義務訴訟之提起，
    以原告依法提出申請並經合法訴願程序為要件，此要件如有不備，依同法第一百
    零七條第一項第十款之規定，應以裁定駁回之。又按公法上之爭議，除法律別有
    規定外，得依行政訴訟法提起行政訴訟。訴訟事件不屬行政法院之權限者，行政
    法院應以裁定駁回之，分別為同法第二條、第一百零七條第一項第一款所明文規
    定。再國家賠償法所規定損害賠償之訴，除依該法規定外，適用民事訴訟法之規
    定，國家賠償法第十二條定有明文。是依國家賠償法對國家賠償所生公法上爭議
    ，應循民事訴訟程序救濟。
二、原告起訴意旨略以：原告於民國（下同）八十五年至九十年間，多次向被告申請
    每月新台幣（下同）三千八百元之低收入戶生活扶助，均遭被告否准；又原告原
    設籍之他人所有之台北縣樹林市○○街三十二巷四十五號房屋、向他人借住之台
    北縣新莊市○○路五十九號之五十四房屋及台北縣蘆洲市○○路二十一巷十二號
    之房屋，均先後遭被告所屬工務局拆除，被告依法應發給搬遷補償費各八萬元，
    合計二十四萬元，詎原告之申請亦遭被告否准，為此請求撤銷原處分判命被告應
    依法發給生活扶助及補償費云云。惟查，原告主張曾向被告提出發給生活扶助及
    補償費之申請一節，為被告所否認，原告亦未提出任何向被告申請之證據為證，
    遑論已經合法訴願程序，揆諸首揭之說明，原告所提起此部分之訴訟，不備起訴
    之要件，應依法駁回之。
三、原告起訴意旨另以：原告曾因胃疾至被告所屬之縣立三重醫院看診，該院醫師於
    照胃鏡並作切片手術時，竟因醫療過失導致原告大量出血，為此請求被告應依國
    家賠償法之規定賠償原告二千萬元云云。經核屬國家賠償事件，依前揭規定及說
    明，應循民事訴訟程序向普通法院訴請裁判，其向本院提起行政訴訟，即難謂合
    法，應予駁回。
四、依行政訴訟法第一百零七條第一項第十款、第一款、第一百零四條、民事訴訟法
    第九十五條、第七十八條，裁定如主文。
中　　華　　民　　國　　九十一　　　年　　十一　　　月　　　五        　日
                 臺 北 高 等 行 政 法 院   第 一 庭
                                審 判 長 法  官 王立杰
                                         法  官 劉介中
                                         法  官 黃本仁
右為正本係照原本做成。
如不服本裁定，應於送達後十日內，向本院提出抗告狀（須按他造人數附繕本）。
中　　　華　　　民　　　國　　九十一　　年　　 十一 　　月　　　七　　　日
                                         法院書記官 鄭聚恩
